臺灣臺中地方法院刑事判決　　　　　　　　　　　　九十三年度簡上字第四０六號
　　上　訴　人　臺灣臺中地方法院檢察署檢察官
　　被　　　告　乙○○
右列上訴人因被告竊盜案件，不服本院中華民國九十三年六月三十日九十三年度簡字
第一一四號第一審簡易判決（原起訴案號：臺灣臺中地方法院檢察署九十二年度偵字
第二三六九六號、第二四二六三號、九十三年度偵字第八二八號，及移
號：九十三年度偵字第一０二八五號），提起上訴，並函
一二九六二號），本院管轄之第二審合議庭判決如左：
    主  文
上訴駁回。
    事實及理由
一、本案經本院合議庭審理結果，認第一審簡易判決之「事實及理由」欄所增補記載
    之被害人姓名「陳綿安」，應更正為「甲○○」，及第一審簡易判決所引用檢察
    官起訴書附表編號三之地點應更正為「大甲鎮○○路一八三八巷二十一號旁空地
    」外，其餘認事用法及量刑均無不當，應予維持，並引用臺灣臺中地方法院檢察
  署檢察官起訴書及本院第一審刑事簡易判決之事實、證據及理由（如附件一、二
    所示）。
二、公訴人上訴意旨雖以：被告於本件判決前之民國（下同）九十三年六月二十二日
    下午一時許，在臺中縣外埔鄉○○村○○路六支巷四十六號「原億鑄鐵有限公司
    」大門前之車蓬內，竊取王紹源所有之鑄鐵三十八支，因認被告涉有竊盜犯行，
    而被告前開犯行與本件之犯罪時間緊接，手段相同，所犯罪名又同一，顯基於概
    括犯意反覆為之，為連續犯，依審判不可分原則，該案應為起訴效力所及，原審
    未及斟酌審判，難認原判決允當云云，指摘原判決不當，並函送併辦。惟查，被
    告前開於九十三年六月二十二日下午一時許在臺中縣外埔鄉所為竊盜之犯行，與
    檢察官原起訴被告之犯罪時間（最後一次犯行係九十二年十二月九日），其間相
    距已逾六月，在時間上已難認被告上開犯行與本件竊盜犯行係基於概括犯意為之
    。況被告於九十二年十二月九日為警查獲竊盜犯行後，即於同年月二十四日因毒
    品案件入臺灣臺中看守所附設觀察勒戒處所執行觀察勒戒，嗣於九十三年一月二
    十日因無繼續施用傾向出所，此有法務部全國檢察官線上查詢刑案人犯在監所最
    新資料報表一紙附於本院卷可稽，而被告於上開九十三年六月二十二日為警查獲
    竊盜犯行後亦自承：「．．．我騎機車經過看到有鑄鐵可以變賣臨時起意竊盜鑄
    鐵．．」等語（見九十三年度偵字第一一四四九號卷第十一頁背面），益徵被告
    當日所為之竊盜行為，非出於本案之概括犯意，而係另行起意甚明，本院無從併
    辦，應退回公訴人另為適法之處理。從而公訴人所指上開犯行與本件係構成連續
    犯，要無可採，本件上訴為無理由，應予駁回。
三、被告經合法傳喚，無正當理由不到庭，爰不待其陳述，逕行判決。
據上論斷，應依刑事訴訟法第四百五十五條之一第一項、第三項、第三百七十一條、
第三百七十三條、第三百六十八條，判決如主文。
本案經檢察官張溢金到庭執行職務。
中     華     民     國     九十三     年     十     月     二十八     日
                              臺灣臺中地方法院刑事第五庭
                                  審判長法  官    梁  堯  銘
                                        法  官    巫  淑  芳
                                        法  官    林  慧  英
右正本證明與原本無異。
不得上訴。
                                        書記官
中     華     民     國     九十三     年     十     月     二十八     日
附錄論罪科刑法條
刑法第三百二十條
意圖為自己或第三人不法之所有，而竊取他人之動產者，為竊盜罪，處五年以下有期
徒刑、拘役或五百元以下罰金。
意圖為自己或第三人不法之利益，而竊佔他人之不動產者，依前項之規定處斷。
前二項之未遂犯罰之。
